臺灣桃園地方法院民事裁定              100年度監字第438號
聲  請  人  邱銘亮
相  對  人  陳香妹
上列當事人間聲請處分受監護宣告人財產事件，本院裁定如下：
    主  文
受監護宣告之人陳玉香所有如附表所示之不動產，准予處分。
聲請程序費用由受監護宣告之人陳玉香之財產負擔。
    理  由
一、本件聲請意旨略以：相對人陳玉香前經鈞院以100 年度監宣
    字第166 號民事裁定為受監護宣告之人，並選定聲請人為相
    對人之監護人，茲因相對人年事已高，且罹患阿茲海默症常
    發生健忘的舉動，經由聲請人照護2 年後，委請安養院就近
    照護已達8 年，照護費用過於龐大，故擬出售相對人名下如
    附表所示之土地以換取現金作為相對人日後照顧、醫療等之
    必要支出費用，爰為相對人之利益，依民法第1101條第1 項
    、第2 項裁定如聲請事項等語。
二、按監護人對於受監護人之財產，非為受監護人之利益，不得
    使用、代為或同意處分。監護人為下列行為，非經法院許可
    ，不生效力：(一)代理受監護人購置或處分不動產。(二)代理受
    監護人，就供其居住之建築物或其基地出租、供他人使用或
    終止租賃。成年人之監護，除本節有規定者外，準用關於未
    成年人監護之規定。民法第1101條第1 項、第2 項、第1113
    條分別定有明文。準此，監護人欲代為處分受監護宣告人之
    財產，須基於受監護宣告人之利益，並應經法院許可，始得
    為之。
三、經查，本件聲請人主張上揭事實，業據其提出戶籍謄本、本
    院100 年度監宣字第166 號裁定影本、土地登記第一類謄本
    為證、並有相對人全國財產稅總歸戶財產查詢清單可考，堪
    信聲請人主張為真實。
四、本院審酌相對人陳香妹名下除此筆土地與另筆坐落中壢市○
    ○段887 號之畸零地外，並未有任何財產，有陳香妹全國財
    產稅總歸戶財產查詢清單為佐，且相對人既經本院裁准為受
    監護宣告之人，則需長期支出其醫療、看護及生活費用，故
    聲請人主張為相對人之利益，有處分如附表所示之不動產之
    需要，以供照顧相對人醫護之費用所需等情，尚非無據，聲
    請人聲請處分上開受監護宣告人陳香妹所有如附表所示之不
    動產，核無不合，應予准許。
五、末按監護人應以善良管理人之注意，執行監護職務。又監護
    人於執行監護職務時，因故意或過失，致生損害於受監護人
    者，應負賠償之責。且法院於必要時，得命監護人提出監護
    事務之報告、財產清冊或結算書，檢查監護事務或受監護人
    之財產狀況。民法第1113條準用同法第1100條、第1109條第
    1 項、第1103條第2 項規定均有明示，則本件聲請人即監護
    人出售受監護宣告之人陳香妹之不動產，就出售所得之金錢
    自應妥適管理，並使用於受監護宣告之人照護所需費用，併
    予敘明。
六、爰裁定如主文。
中    華    民    國  100     年    10    月    31    日
                          家事法庭法  官  陳清怡
附表：
┌──┬────────────┬───┬─────┐
│編號│地段                    │權利種│權利範圍  │
│    │                        │類    │          │
│    │                        │      │          │
├──┼────────────┼───┼─────┤
│1.  │桃園縣中壢市○○段564 地│所有權│1分之1    │
│    │號                      │      │          │
└──┴────────────┴───┴─────┘
上列正本證明與原本無異。
如不服本裁定應於送達後10日內向本院提出抗告狀，並應繳納抗
告費用新台幣1,000元。
中    華    民    國  100     年    10    月    31    日
                                  書記官  楊書棼